【裁判字號】    98,審訴,4007
【裁判日期】    981120
【裁判案由】    毒品危害防制條例
【裁判全文】
臺灣高雄地方法院刑事判決            98年度審訴字第4007號
公  訴  人  臺灣高雄地方法院檢察署檢察官
被      告  甲○○
上列被告因毒品危害防制條例案件，經檢察官提起公訴（98年度
毒偵字第4961號），被告於準備程序中就被訴事實為有罪之陳述
，經本院告知簡式審判程序之旨，並聽取被告與公訴人之意見後
，本院合議庭裁定由受命法官獨任進行簡式審判程序，判決如下
：
    主  文
甲○○犯施用第一級毒品罪，累犯，處有期徒刑拾壹月。扣案摻
有第一級毒品海洛因與第二級毒品甲基安非他命之粉末壹包（驗
前淨重零點壹零貳公克、驗後淨重零點零玖貳公克，另含包裝袋
壹只）沒收銷燬之。
    事實及理由
一、犯罪事實
    甲○○前於民國95年間，因施用毒品案件，經本院以95年度
    毒聲字第1193號裁定送觀察、勒戒後，認有繼續施用毒品之
    傾向，再經本院以95年度毒聲字第1666號裁定令入戒治處所
    施以強制戒治，於96年8 月15日執行完畢釋放出監。又於95
    年間，因公共危險、詐欺等案件，分別經本院以95年度交訴
    字第169 號、96年度簡上字第480 號案件判處有期徒刑6 月
    、3 月確定，嗣經裁定減刑為有期徒刑3 月、1 月又15日並
    定應執行刑4 月確定，於97年8 月21日縮刑期滿執行完畢。
    復又於前開觀察、勒戒及強制戒治執行完畢後5 年內，於98
    年間因施用毒品案件，經本院以98年度審訴字第3285號判處
    有期徒刑4 月、8 月，並定應執行有期徒刑10月，嗣經撤回
    上訴而告確定。詎其猶不知悔改並戒絕毒癮，基於施用第一
    級毒品海洛因與第二級毒品甲基安非他命之犯意，於98年8
    月10日上午5 時許，在其住處將海洛因及甲基安非他命摻入
    香煙內，以燒烤之方式，同時施用第一級毒品海洛因及第二
    級毒品甲基安非他命1 次。嗣於同年月11日上午8 時30分許
    ，在高雄縣鳥松鄉○○路21號前為警盤查，甲○○將其手上
    所持有之摻有海洛因與甲基安非他命之粉末1 包（驗前淨重
    0.102 公克，驗後淨重0.092 公克，另含包裝袋1 只）供警
    查扣，並經同意採集其尿液送驗，檢驗結果呈嗎啡、可待因
    、甲基安非他命陽性反應，進而知悉上情。
二、證據：
    上開犯罪事實，有下列證據可資證明：
  (一)台灣檢驗科技股份有限公司98年8月25 日濫用藥物尿液檢驗
    報告、高雄縣警察局仁武分局鳥松分駐所偵辦毒品案件尿液
    採證檢驗對照表各 1 份。
  (二)高雄市立凱旋醫院98 年9月8 日濫用藥物成品檢驗鑑定書1
    紙、扣案含有第一級毒品海洛因、第二級毒品甲基安非他命
    毒品之粉末1包
  (三)被告之自白。
三、論罪：
  (一)被告前因施用毒品案件經裁定送觀察、勒戒、強制戒治，執
    行完畢後經臺灣高雄地方法院檢察署檢察官為不起訴處分，
    5 年內再因施用毒品，經判刑確定，是被告於「初犯」經觀
    察、勒戒、強制戒治後，曾於5 年內再犯，經依法追訴處罰
    ，本案已屬3 犯以上，與毒品危害防制條例第20條第3 項「
    五年後再犯」之情形有別，且因已於「五年內再犯」，顯見
    其再犯率甚高，原實施觀察、勒戒或強制戒治，已無法收其
    實效，而無5 年戒斷期之存在，自無再經觀察、勒戒及強制
    戒治之必要，檢察官逕行起訴，即無不合，合先敘明。
  (二)按海洛因、甲基安非他命分別係毒品危害防制條例第2 條第
    2 項第1 、2 款所稱之第一、二級毒品，不得持有、施用。
    是核被告分別施用海洛因、甲基安非他命之行為，係犯該條
    例第10條第1 項之施用第一級毒品罪，及同條第2 項之施用
    第二級毒品罪。其持有第一、二級毒品，嗣進而施用之，持
    有之低度行為應為施用之高度行為所吸收，均不另論罪。查
    被告於本院審理中自承第二級毒品甲基安非他命有可能摻在
    第一級毒品海洛因粉末中，有本院準備程序筆錄在卷可稽，
    是被告雖未另行施用第二級毒品甲基安非他命，然其對於毒
    品中可能同時摻有第一級毒品海洛因、第二級毒品甲基安非
    他命之情形顯有預見；亦核與尿液檢驗結果、扣案白色粉末
    係同時呈現上開2 種毒品陽性反應相符，此亦有上開尿液檢
    驗報告、濫用藥物成品檢驗鑑定書各1 紙附卷可憑，因認被
    告係同時施用上開2 種毒品，堪以認定。從而，被告以一個
    施用行為同時觸犯施用第一級、第二級毒品罪，為想像競合
    犯，應從一較重之施用第一級毒品罪處斷；公訴人認應為數
    罪併罰，尚有未洽。又被告前有如犯罪事實欄所述經判處有
    期徒刑並執行完畢之情形，此有臺灣高等法院被告前案紀錄
    表在卷可佐，其於徒刑執行完畢5 年之內故意再之內故意再
    犯本件有期徒刑以上之罪，為累犯，應依法加重其刑。
四、科刑：
  (一)爰審酌被告施用毒品之行為不僅戕害自身身心健康，亦間接
    影響社會治安，被告前經觀察、勒戒、強制戒治後，仍未能
    戒斷毒癮，復已再犯施用毒品罪，已如前述，顯見其對毒品
    之依賴情形非輕，並考量被告犯後坦承犯行、平日素行等一
    切情狀，量處如主文所示之刑。
  (二)扣案之白色粉末1 包（驗前淨重0.102 公克，驗後淨重0.09
    2 公克，含包裝袋1 只），同時含有第一級毒品海洛因、第
    二級毒品甲基安非他命無訛，此有前揭高雄市立凱旋醫院98
    年9 月8 日濫用藥物成品檢驗鑑定書1 紙在卷可稽，而裝盛
    該混合第一級毒品海洛因、第二級毒品甲基安非他命之包裝
    袋1 只，其中亦均含有無法析離之第一級毒品海洛因、第二
    級毒品甲基安非他命成份，均應依毒品危害防制條例第18條
    第1 項前段規定諭知沒收銷燬之。至鑑驗耗用之毒品既已滅
    失，自無庸宣告沒收銷燬。
據上論斷，應依刑事訴訟法第273 條之1 第1 項、第284 條之1
、第299 條第1 項前段，毒品危害防制條例第10條第1 項、第2
項、第18條第1 項前段，刑法第11條、第47條第1 項、第55條，
判決如主文。
本案經檢察官乙○○到庭執行職務
中    華    民    國    98    年    11    月    20    日
                  刑事第十庭  法  官    呂明燕
以上正本證明與原本無異。
如不服本判決應於收受本判決後10日內向本院提出上訴書狀，並
應敘述具體理由，如未敘述上訴理由者，應於上訴期間屆滿後20
日內補提理由書狀於本院（均須按他造當事人之人數附繕本）「
切勿逕送上級法院」。
中    華    民    國    98    年    11    月    20    日
                              書記官    張琇晴
附錄本判決論罪科刑之法條：
毒品危害防制條例第10條
施用第一級毒品者，處六月以上五年以下有期徒刑。
施用第二級毒品者，處三年以下有期徒刑。


司法院資訊處製作；財團法人民間司法改革基金會備份。
